臺灣花蓮地方法院小額民事判決
                                    110年度花小字第293號
原      告  温雪梅  
被      告  李詩吟  
上列當事人間請求侵權行為損害賠償事件，本院於民國110年10
月6日言詞辯論終結，判決如下：
    主      文
被告應給付原告新臺幣（下同）3,950元，及自民國110年5月19
日起至清償日止，按週年利率百分之5計算之利息。
原告其餘之訴駁回。
訴訟費用1,000元，由被告負擔790元，餘由原告負擔。
本判決得假執行。但被告如以3,950元為原告預供擔保，得免為
假執行。
    事實及理由
一、原告主張：被告於民國110年1月15日15時25分許，駕駛車牌
    號碼0000-00號自用小客車，行經花蓮縣○○鄉○○路○段000號
    前，疏未注意車前狀況，不慎撞及停放於路邊之原告所有車
    牌號碼0000-00號自用小客車（下稱系爭汽車），致系爭汽
    車受損而支出維修費用，爰依民法第184條第1項前段、第2
    項、第191條之2規定起訴請求等語。並聲明：被告應給付原
    告5,000元，及自起訴狀繕本送達翌日起至清償日止，按週
    年利率百分之5計算之利息。 
二、被告則以：伊對駕車不慎發生本件事故而應負全部肇事責任
    不爭執，但伊只有撞到系爭汽車的後照鏡，沒有擦撞到該車
    保險桿，且該車後照鏡玻璃雖掉下來但沒有破。又事發時因
    原告沒在現場，伊後來有託人拿2,000元賠償原告，伊認為
    賠償2,000元也夠了，且系爭汽車也要折舊等語。並為答辯
    聲明：原告之訴駁回。
三、本件不爭執事項（見本院卷第120-121頁）：
  ㈠本件車禍事故係因被告駕車不慎所致，被告應負全部肇事責
    任。
　㈡系爭汽車係94年10月出廠，迄至本件事故發生時，共約使用1
    5年3月，兩造並同意以此計算折舊。
四、本院之判斷：　　
  ㈠按因故意或過失，不法侵害他人之權利者，負損害賠償責任
    ；汽車、機車或其他非依軌道行駛之動力車輛，在使用中加
    損害於他人者，駕駛人應賠償因此所生之損害；不法毀損他
    人之物者，應向被害人賠償其物因毀損所減少之價值。民法
    第184條第1項前段、第191條之2前段、第196條分別定有明
    文。而所謂請求賠償物被毀損所減少之價額，得以修復費用
    為估定標準，但以必要者為限，例如修理材料以新品換舊品
    ，應予折舊。
　㈡被告就本件車禍事故應負全部肇事責任，已如前揭三、㈠所述
    。又原告因本件事故受有系爭汽車左後照鏡破損、左前保險
    桿處有擦撞痕跡等損害，原告並支出修繕費5,200元等情，
    業據原告提出系爭汽車車損照片、鼎昌企業社估價單（下稱
    系爭估價單)等件為證(見本院卷第111、113頁），復據本院
    依職權調閱本件之道路交通事故卷宗核閱屬實（見本院卷第
    33至64頁）。被告雖以其只撞到後照鏡，未撞到保險桿；本
    件修車單據不準確等語置辯，惟未提出何證據以實其說，自
    難予採信。綜上，被告自應就原告因本件事故所受損害負賠
    償責任。
  ㈡系爭汽車係94年10月出廠，迄至本件事故發生時，共約使用1
    5年3月，兩造並同意以此計算折舊等情，已如前揭三、㈡所
    述；再參酌系爭修繕估價單，其中後視鏡1,500元為「零件
    」支出，應計算折舊(其餘後視鏡烤漆及拆裝工資、前保險
    銲鈑金校正及烤漆等支出，因無折舊問題，故不予計算折舊
    )，本院據此依平均法計算其折舊結果，則零件扣除折舊後
    之修復費用估定為250元【計算方式：1.殘價＝取得成本÷(耐
    用年數＋1)即1,500÷(5+1)≒250（小數點以下四捨五入）；2.
    折舊額＝(取得成本－殘價)×1/（耐用年數）×（使用年數）即
    (1,500－250)×1/5×（5+0/12）≒1,250（小數點以下四捨五入
    ）；3.扣除折舊後價值＝（新品取得成本－折舊額）即1,500－
    1,250＝250】，再加計上揭不計算折舊之烤漆及工資金額共3
    ,700元，是系爭汽車之損害金額應為3,950元（計算式：250
    ＋3,700＝3,950）。至被告雖辯稱事後已託人賠償原告2,000
    元云云，惟未提出何證據已實其說，自不足採。綜上，原告
    得請求被告賠償金額為3,950元。
  ㈢末按給付無確定期限者，債務人於債權人得請求給付時，經
    其催告而未為給付，自受催告時起，負遲延責任。其經債權
    人起訴而送達訴狀，與催告有同一之效力，民法第229條第2
    項定有明文。又遲延之債務，以支付金錢為標的者，債權人
    得請求依法定利率計算之遲延利息。但約定利率較高者，仍
    從其約定利率；而應付利息之債務，其利率未經約定，亦無
    法律可據者，週年利率為百分之5，亦為同法第233條第1項
    及第203條所明定。本件侵權行為之債係未定期限之債，而
    本件起訴狀繕本係於110年5月7日寄存於被告住所地之新北
    市政府警察局三重分局厚德派出所，有卷附送達證書可憑（
    見本院卷第27頁），經10日（即自110年5月18日）發生送達
    效力，是原告請求自起訴狀繕本送達翌日即110年5月19日起
    至清償日止，按週年利率百分之5計算之利息，自屬有理。
五、綜上所述，原告依民法第184條第1項前段、第191條之2前段
    之規定，請求被告給付3,950元，及自110年5月19日起至清
    償日止，按週年利率百分之5計算之利息，為有理由，應予
    准許；逾此部分之請求，為無理由，應予駁回。
六、本件原告勝訴部分，係適用小額訴訟程序所為被告敗訴之判
    決，依民事訴訟法第436條之20規定，應依職權宣告假執行
    。另依民事訴訟法第436條之23、第436條第2項、第392條第
    2項，依職權為被告以預供擔保，得免為假執行之宣告。
七、本件事證已臻明確，兩造其餘攻擊防禦方法及舉證，核於判
    決結果不生影響，爰不一一論斷，附此敘明。
八、訴訟費用負擔之依據：民事訴訟法第79條。本件訴訟費用額
    ，依後附計算書確定如主文第3項所示之金額。
中　　華　　民　　國　　110 　年　　10　　月　　22　　日
                  花蓮簡易庭  法  官  李立青
以上正本係照原本作成。
如不服本判決，應於送達後20日內，向本院提出上訴狀（上訴狀
應表明上訴理由）並繳納上訴審裁判費；如於本判決宣示後送達
前提起上訴者，應於判決送達後20日內補提上訴理由書（須按對
造人數附繕本）。
如委任律師提起上訴者，亦應一併繳納上訴審裁判費。
對於小額程序之第一審判決之上訴，非以其違背法令之理由，不
得為之。且上訴狀內應記載表明（一）原判決所違背之法令及其
具體內容。（二）依訴訟資料可認為原判決有違背法令之具體事
實者。
中　　華　　民　　國　　110 　年　　10　　月　　22　　日
                              書記官  洪美雪
計算書：
項        目              金  額（新臺幣）    備    註
第一審裁判費              1,000元
合        計              1,000元